【裁判字號】    98,再易,49
【裁判日期】    980806
【裁判案由】    拆屋還地
【裁判全文】
臺灣高等法院臺中分院民事裁定  98年度再易字第49號
再審聲請人    乙○○
代  理  人    甲○○
再審相對人    丙○○
上列當事人與間請求拆屋還地事件，再審聲請人對於中華民國98
年6月29日本院98年度再易字第39號確定裁定聲請再審，本院裁
定如下：
    主  文
再審聲請駁回。
再審聲請訴訟費用新臺幣壹仟元由再審聲請人負擔。
    理  由
一、聲請再審，依民事訴訟法第507條準用同法第501條第1項第4
    款之規定，應表明再審之理由。所謂表明再審理由，係指必
    須明確定裁定有何合於法定再審事由之具體情形而言。否
    則其聲請即屬不合法，且毋庸命其補正，逕行駁回之。（參
    照最高法院60年度台抗字第688號、61年度台再字第137號判
    例、70年度台聲字第64號裁判意旨）。
二、本件再審聲請人主張本院98年度再易字第39號確定裁定，有
    民事訴訟法第1項第1、2、3、4、13款所定再審事由，對之
    聲請再審，經核其聲請再審聲請狀內表明之再審理由：「(一)
    、再審聲請人經濟方面長期處於困難狀態，再審聲請人之祖
    父王明候嗜好賭博，致家徒四壁。又因再審聲請人父親甲○
    ○經營不善，負債累累，故前系爭土地共有人王陳玉（再審
    聲請人之祖母）一直藏有私房錢，才能免於家庭破碎。私房
    錢屬於保密隱私，所以王陳玉向再審聲請人收取系爭土地租
    金新臺幣5,000元，不能讓甲○○知悉，致甲○○不知有租
    約情事，而一審臺灣臺中地方法院96年度訴字第1828號承審
    法官聽信甲○○所提供再審聲請人於坐落台中縣梧棲鎮○○
    段土地無租約之錯誤信息，致錯誤判決。(二)、再審聲請人委
    任甲○○出庭提出書面及口頭報告，反對再審相對人第三次
    變更被告為再審聲請人，因為准予變更將造成訴訟程序混亂
    ，但未獲一審臺灣臺中地方法院承審法官處理，於再審相對
    人未發一語情形下，判決再審聲請人敗訴，自有違誤。(三)、
    再審聲請人於一審臺灣臺中地方法院96年度訴字第1828號判
    決再審聲請人敗訴後，向鈞院提起上訴，鈞院告知再審聲請
    人有合意選定審判法官之權利，再審聲請人選定張浴美法官
    ，並獲得再審相對人同意為合意審判法官，但鈞院97年度上
    易字第76號第一次言詞辯論期日（97年7月1日上午9時30分
    ），張浴美法官就被新加入法官驅趕至左邊位置為受命（誤
    載為陪審）法官，如此一來，案情急轉直下，電腦螢幕不斷
    打出『上訴駁回』字幕，如此未審先判，對再審聲請人不公
    」云云，無非說明臺灣臺中地方法院96年度訴字第1828號判
    決、本院97年度上易字第76號確定判決不服之理由，但對於
    本院98年度再易字第39號確定裁定，究有如何民事訴訟法第
    1項第1、2、3、4、13款所定再審事由之具體情事，則未
    明，揆諸上開說明，其再審聲請為不合法。
三、據上論結，本件再審之聲請為不合法，依民事訴訟法第507
    條、第502條第1項、第95條、第78條，裁定如主文。
中    華    民    國    98    年    8     月    6     日
                民事第一庭    審判長法  官  吳火川
                                    法  官  饒鴻鵬
                                    法  官  胡景彬
以上正本係照原本作成。
不得抗告。
                                    書記官  劉建智
中    華    民    國    98    年    8     月    6     日
                                                      Ｍ


司法院資訊處製作；財團法人民間司法改革基金會備份。
